# 房地产企业合作开发共建项目存货确认问题

提问人：Auditor-Skylar 时间：2020-12-04 15:33:10
背景资料：
1 、合作双方：
甲方：出地方，具有房地产开发资质的某地产公司（国资背景）。
乙方：出资方，具有资金和建筑资质的某建筑公司。
2 、合作方式：
双方签订《合作开发协议》，约定甲方为开发主体，不再设立项目公司，双方各派人员成立工作小组，甲方占主要决策权，甲方负责关系协调和内部资源调配销售环节操作，并且计划通过聘请销售代理机构，完成销售，该项目不单独设账，双方设立共管账户（甲方开户）用于项目资金收付，双方合作期限自达成合作协议起至项目开发和销售完成之日止。
3 、项目投入
甲方提供依法取得某地块土地土地使用权，不再提供其他任何资金，乙方提供项目合作开发过程中全部资金需求（包括但不限于建安费用、规划设计、营销策划、运营销售等所有费用及税费）。
4 、项目分配
双方通过合作方式实现如下权益收回：
甲方：（ 1 ）土地成本5,800万元回收；
（ 2 ）乙方支付甲方前期项目费用 650 万元（甲方前期工程费）；（ 3 ）每年按照土地成本的年息6%收回资金占用费（5,800*6%=348万元）；（ 4 ）每年收取管理费 70 万元（每年乙方支付给甲方）。乙方：（ 1 ）每年按照已投入资金的年息6%收回资金占用费；
（ 2 ）每年收取管理费 100 万元。除上述项目外，如项目产生利润，甲方分配利润30%，乙方分配利润70%。
5 、分配顺序
（ 1 ）协议达成后，乙方支付甲方 650 万元前期项目费用；
（ 2 ）项目取得预售许可证后 15 个月内，甲方先行从回流资金中提取土地成本，如回流资金不足，差额部分由乙方补足；
（ 3 ）项目取得预售许可证后 15 个月后，如项目销售完成产生利润，甲乙按照30%、70%比例分配利润；
（ 4 ）项目取得预售许可证后 15 个月后，如项目销售未完成，乙方合作中全部投入通过继续销售回收；
（ 5 ）乙方全部投资收回后，按甲30%乙70%比例分配未销售商品房，备案至各方名下。
请教陈版主：
1 、 甲方仅投入土地成本，后续资金均为乙方提供，本开发项目实质属于共有性质，甲方能否将后续开发成本确认为存货？ 2 、 甲方收到乙方后续的开发项目资金，应当如何处理？根据协议约定的甲乙双方每年的资金占用费和管理费，实质上属于权益分配的一种，每年应当如何处理？甲方能否于每年确认收入？对应付给乙方的管理费和资金占用费，是否能确认为项目开发成本，还是作为一项融资款确认为当期利息费用？

回答人：chenyiwei
从实际情况看，项目虽然以甲方名义进行，但乙方享有或承担项目剩余风险和报酬的量级和可变性比甲方更大，因此实质上是由乙方在主导该项目。但是，因为项目在甲方体内进行，故该项目完整的资产、负债、收入、成本费用的账务记录应在甲方，并且并入甲方的报表。
甲方在收到乙方的出资款时，贷记其他流动/非流动负债。
项目开发期间每年末，按照协议约定计算出应归属于乙方的收益，确认为成本费用，贷记该负债项目。该负债项目的余额，代表乙方在该项目中所享有的权益。
向乙方分配收益（包括收益分配和项目清算时分配）时，借记该负债项目，贷记银行存款。